臺灣臺北地方法院刑事判決　　　　　　　96年度易字第2776號
公　訴　人　臺灣臺北地方法院檢察署檢察官
被　　　告　乙○○
　　　　　　　　　　　號
　　　　　　戊○○
　　　　　　　　　　　號
上列被告因傷害等案件，經檢察官提起公訴（96年度偵字第1677
0號），本院判決如下：
    主  文
乙○○傷害人之身體，處拘役參拾日，如易科罰金，以新臺幣壹
仟元折算壹日。被訴侵入住宅部分無罪。
戊○○無罪。
    事  實
一、乙○○因鄰居丁○○多次向臺北市政府建管處（以下簡稱建
    管處）檢舉渠位於臺北市文山區○○○路○段150巷13之1號
    住處違建一事，而與丁○○迭起爭執。嗣96年6月1日，丁○○再向建管處檢舉上開處所違建，建管處人員建議乙○○應
    與丁○○協議，雙方好好談一談，乙○○乃於當日下午5時
    50分許，偕同其妻戊○○至丁○○位於臺北市文山區○○○
    路○段150巷23號2樓之住處大門外，戊○○按丁○○住處門
    鈴及敲門後，乙○○隨手將未完全關閉之木門往內推，進入
    丁○○住處（此尚未構成侵入住宅罪，詳如後述），並開口
    質問丁○○是否又向建管處檢舉，丁○○認為乙○○是前去
    興師問罪，乃上前罵乙○○，2人因而發生口角、對罵，丁○○轉身欲打電話報警，但匆忙中踢到擺放於地上之電風扇
    而跌撞到不詳物品，致左上臂瘀傷（10×6公分），丁○○
    在打完電話後又趨前以雙手欲將乙○○推出門外，此時乙○○明知以其與丁○○的年紀及力氣相比較，其以手往前推丁○○身體，必致丁○○往後跌坐在地而受傷，竟仍不違背其
    本意，以手掌往丁○○胸前一推，致丁○○因而向後跌坐在
    地，並受有前胸壁10×10公分瘀傷、左臀部挫傷等傷害，當
    時在丁○○住處聊天之丙○○見狀乃立刻趨前將丁○○扶起
    ，丁○○與乙○○仍繼續對罵，丁○○並試圖將住處之木門
    關上，此時站在乙○○身後之戊○○的手因放在於木門框旁
    ，還因此而遭夾傷（此未據告訴）。嗣據報前去處理之警員
    張呈兆到場，丁○○向警員表示：因違建問題而爭執，在門
    外的那對夫妻（指乙○○）毆打她，警員告知如有受傷可檢
    具驗傷單到派出所製作筆錄，丁○○仍與乙○○就違建問題
    發生爭執、對罵，經警將乙○○、戊○○勸離下樓後始停止
    。
二、案經丁○○訴由臺北市政府警察局文山第二分局報請臺灣臺
    北地方法院檢察署檢察官偵查起訴。
    理  由
壹、有罪（乙○○犯傷害罪）部分：
一、程序部分：按「被告以外之人於審判外之言詞或書面陳述，
    除法律有規定者外，不得作為證據」，刑事訴訟法第159條
    第1項定有明文；又按「被告以外之人於偵查中向檢察官所
    為之陳述，除顯有不可信之情況者外，得為證據。」、「除
    前三條之情形外，下列文書亦得為證據：除顯有不可信之情
    況外，從事業務之人於業務上或通常業務過程所須製作之紀
    錄文書、證明文書」，同法第159條之1第2項、第159條之4
    第2二款亦分別定有明文。證人丁○○、丙○○、張呈兆於
    檢察官偵查中均曾到庭具結作證，有卷附之證人結文可證（
    見偵查卷第29、30、35頁），而綜觀全案資料，並未發現渠
    3人之陳述有何顯不可信之情況，本院審酌渠等作證時之情
    況，認以渠等之陳述作為本案證據並無不當，故認具有證據
    能力。又告訴人丁○○所提出之國防醫學院三軍總醫院附設
    民眾診療服務處診斷證明書，及本院依職權向國防醫學院三
    軍總醫院附設民眾診療服務處所調取之丁○○於96年6月1日
    急病歷資料（含急診病歷、診斷證明書、急診部外傷簡圖、
    急診醫護生命徵候記錄等），均為該醫院醫生於通常業務過
    程所須製作之紀錄文書、證明文書，且無顯有不可信之情況
    ，本院認以之作為證據並無不當，故認亦有證據能力，均先
    予敘明。
二、訊之被告乙○○（以下均以「乙○○」稱之）固坦承於前揭
    時間，因告訴人丁○○（以下均以「丁○○」稱之）向建管
    處檢舉上開處所違建一事，前往丁○○住處，雙方並因此發
    生口角爭執，於丁○○以雙手作勢要將之往外推，伊曾以手
    臂抵擋，惟矢口否認有何傷害丁○○之犯行，並辯稱：丁○○所受的傷並不是伊造成的，丁○○要打電話報警的時候曾
    經跌倒，且伊懷疑丁○○作假傷云云。經查：
    (一)乙○○於前揭時間，與共同被告即其配偶戊○○（以下均
      以「戊○○」稱之）因丁○○多次向建管處檢舉其上開住
      處違建，且丁○○於96年6月1日又向建管處檢舉違建，乃
      聽從建管處人員建議一起上樓至丁○○住處，欲與丁○○
      協調，戊○○按丁○○住處門鈴及敲門後，乙○○隨手將
      未完全關閉之木門往內推，並開口問丁○○是否又向建管
      處檢舉違建，丁○○上前罵乙○○，2人因而發生口角等
      情，除據被告乙○○自承在卷外，並據證人戊○○於本院
      審理時證述在卷，證人丙○○於檢察官偵訊及本院審理時
      亦先後證稱：「我看到乙○○開門進來，丁○○就上前罵
      他，質問他為何進來他家」（見偵查卷第26頁）、「（你
      有看到乙○○打開丁○○家住處的木門嗎？）沒有，只看
      到門打開，他進來。（乙○○有走進去丁○○的房子裡面
      嗎？）門口一、兩步。（你有聽到乙○○講什麼話嗎？）
      他進來，丁○○就站起來往乙○○的方向走去，後來兩個
      人就吵起來了」（見本院卷第18頁背面），堪認屬實。
    (二)丁○○於當日下午6時16分至國防醫學院三軍總醫院附設
      民眾診療服務處急診，經醫生診斷受有左上臂瘀傷（10×
      6公分）、前胸壁10×10公分瘀傷、左臀部挫傷等傷害，
      有卷附之診斷證明書及國防醫學院三軍總醫院急診部外傷
      簡圖在卷可稽（見本院卷第30、31頁）。雖乙○○否認丁○○當天所受之傷害係其所造成（左上臂瘀傷部分應非乙○○所造成，詳如後述），惟丁○○所受之前胸壁瘀傷、
      左臀部挫傷，係乙○○以右手往丁○○胸前一擊，致丁○○往後跌坐在地而造成之情，除據丁○○於本院證述在卷
      ，亦據證人丙○○於檢察官偵訊及本院審理時證述綦詳，
      而乙○○於本院審理時亦自承丁○○曾以雙手作勢欲將伊
      往外推，伊有以手臂抵擋等語，雖丁○○否認以雙手作勢
      欲推乙○○，然衡以經驗法則，當時乙○○與丁○○發生
      激烈口角爭執，雙方情緒均相當高昂，且處於緊張狀態，
      渠等對於自己在極短時間內所為之動作實在很難完全記得
      ，而以乙○○所自承之情形，與丁○○所受有「前胸壁瘀
      傷、左臀部挫傷」等傷害相比對，堪認丁○○係前胸部受
      力而瞬間往後跌坐在地，因而受有該等傷害，是乙○○所
      稱伊僅係以手臂抵擋云云，丁○○否認以雙手作勢欲推乙○○云云，均不足採信。
    (三)又丁○○雖證稱乙○○係以「握拳」往她胸前一擊，而使
      她往後跌坐在地上，丙○○於檢察官偵訊證稱乙○○往丁○○胸口揮了一「拳」，丁○○就跌倒在地上，然依前揭
      國防醫學院三軍總醫院急診部外傷簡圖所示，丁○○前胸
      壁係受有「10×10公分瘀傷」，與人握拳之拳頭形狀長寬
      不一之情形不符，而證人丙○○於本院審理時已證稱：「
      乙○○是用手，但是他是握拳，還是手張開用推的我不曉
      得，我看到丁○○往後退跌坐在地上」等語（見本院卷第
      19頁），且衡以經驗法則，證人丙○○當時既非站在乙○○與丁○○中間，其自不可能清楚看見定邦係握拳或以手
      掌往丁○○胸前一推，而丁○○既緊張到無法記得自己曾
      以雙手作勢欲推乙○○，其當時自亦無法清楚看見乙○○
      究係以握拳或以手掌往其胸前一推，故認丁○○所述及證
      人丙○○於偵查中所述，與事實均有所不符，難予採信。
    (四)再乙○○雖一再否認丁○○所受之「前胸壁瘀傷、左臀部
      挫傷」係伊所造成，戊○○於本院審理時亦證稱丁○○要
      打電話報警時曾因踢到地上擺放之電風扇而跌倒云云，然
      如前所述，丁○○所受之「前胸壁瘀傷、左臀部挫傷」係
      乙○○以右手往以雙手作勢欲推他的丁○○胸前一推而造
      成，且丁○○縱曾遭電風扇絆倒，但其並未發生翻滾，身
      體前後自不可能均受有傷害，況縱有翻滾，身體前後所受
      的傷亦不可能不同（一為瘀傷、一為挫傷）。又衡以經驗
      法則，倘乙○○未曾出手往丁○○胸前一推而使她往後跌
      坐在地受傷，丁○○不可能在證人張呈兆警員到場處理時
      ，即向張呈兆表示遭乙○○毆打（此業據證人張呈兆於檢
      察官偵訊時證述在卷，見偵查卷第33頁，證人甲○○於本
      院96年12月17日審理時，亦證稱丁○○確實有向警員表示
      她被打，「警察有告訴王太太及二樓的丙○○，如果要提
      出告訴則需要去驗傷之類的話」等語，見本院卷第51頁背
      面），且查前揭丁○○於96年6月1日急病歷資料，急診醫
      護生命徵候記錄記載「主訴剛被鄰居打，屁股著地，有頭
      昏、胸口不適的情形」（本院卷第32頁），丁○○當時之
      主訴亦與本院前開認定之情形相符，此亦符合經驗法則，
      足堪採信。
    (五)乙○○為一近40歲之年輕壯漢，丁○○則已是近68歲之女
      性年長者，2人之力氣顯不相當，乙○○明知倘其以手往
      丁○○身體一推，必致丁○○往後跌坐在地而受傷，其於
      丁○○以雙手作勢欲將之往外推時，竟不選擇往後推或離
      開，而以右手往丁○○胸前一推，致丁○○往後跌坐在地
      而受有前揭傷害，且此情形亦不違反其本意，其有傷害之
      未必故意甚明，其所辯未傷害丁○○云云，不足採信。
    (六)綜上所述，乙○○傷害丁○○一節，已事證明確，乙○○
      之傷害犯行，堪以認定，應予依法論科。
三、核乙○○所為，係犯刑法第277條第1項之傷害罪。爰審酌乙○○無前科，素行尚可，因丁○○一再向建管處檢舉其住處
    違建而前去欲與丁○○協調，丁○○出言相罵，2人發生口
    角爭執後，丁○○以雙手欲將乙○○推出門外，而發生傷害
    行為，丁○○所受之傷勢，及乙○○之智識程度、生活狀況
    、犯後否認犯罪，態度難認良好等一切情狀，量處如主文第
    1項前段所示之刑，並諭知易科罰金之折算標準。
四、至於公訴人認乙○○於前揭時、地，同時尚有傷害丁○○左
    上臂，致其左上臂瘀傷，認乙○○尚有此部份之傷害犯行。
    惟：
    (一)按犯罪事實應依證據認定之，無證據不得認定犯罪事實，
      刑事訴訟法第154條第2項定有明文。又按認定不利於被告
      之事實，須依積極證據，苟積極證據不足為不利於被告事
      實之認定時，即應為有利於被告之認定，更不必有何有利
      之證據（最高法院30年上字第816號判例意旨參照）。再
      告訴人之指訴，係以使被告受刑事訴追為目的，是以告訴
      人之指訴為證據方法，除其指訴須無瑕疵，且應有查與事
      實相符之佐證，始得資為判決之基礎，亦經最高法院著有
      52年台上字第1300 號及61年台上字第3099號判例可資參
      照。
    (二)查公訴人認乙○○有此部分傷害犯行，乃係以丁○○之指
      述及前揭國防醫學院三軍總醫院附設民眾診療服務處診斷
      證明書為其論據。訊之乙○○則堅決否認有此傷害之犯行
      ，辯稱：伊並未出手抓丁○○手臂，伊不知道丁○○手臂
      為何受傷等語。
    (三)經查：丁○○於本院審理時固證稱「他（指乙○○）打我
      左前胸一拳，又用手抓我的左上臂」云云，然查丁○○於
      警詢中稱：「乙○○他用拳頭打我」（見偵查卷第13頁）
      ，於檢察官偵訊時證稱：「她就出手打我胸口一拳，我就
      倒在地上」（見偵查卷第25頁），於急診就醫時亦僅向醫
      護人員表示「剛被鄰居打，屁股著地，有頭昏、胸口不適
      的情形」（見前揭急診醫護生命徵候記錄），其均未指述
      乙○○有用手抓伊左上臂之情形。又衡以經驗法則，丁○○在乙○○以右手往其胸前一擊即往後跌坐在地，乙○○
      實無再出手抓其左上臂之必要，且此時丁○○已瞬間往後
      、往地上跌坐，乙○○豈可能再抓住其左上臂呢？再戊○○於本院審理時具結證稱，丁○○要打電話報警時，因地
      上擺放有電風扇，有跌倒之情形，而查前揭國防醫學院三
      軍總醫院急診部外傷簡圖所示，丁○○左上臂係受有10×
      6公分瘀傷，且僅一處呈上下橢圓形之瘀傷，明顯與人用
      力以手指去抓所可能造成之傷應有大拇指與4隻手指之傷
      痕跡不同，顯見丁○○所受之「左上臂10×6公分瘀傷」
      ，應非如其在本院所稱係乙○○以右手去抓所造成，而係
      其轉身欲打電話報警，在匆忙中踢到擺放於地上之電風扇
      而跌撞到不詳物品所致。乙○○既未使丁○○受有左上臂
      10×6公分瘀傷之傷害，公訴人所指乙○○犯有此部分傷
      害犯行，原應為無罪之諭知，但檢察官認此與乙○○所為
      前揭經本院判處有罪部分係一罪關係，故不另為無罪之諭
      知。
貳、無罪（乙○○被訴侵入住宅、戊○○）部分：
一、公訴意旨略以：乙○○於96年6月1日下午5時50分許，至丁○○前揭住處大門外，欲找丁○○理論，乙○○基於侵入住
    宅之犯意，擅自開啟丁○○住處大門，侵入屋內與丁○○爭
    執，……經警到場處理後，乙○○與戊○○即悻然離開，詎
    戊○○於離去之際，在大樓樓梯間之不特定人得共見共聞之
    情形下，公然辱罵丁○○：「丁○○妳這個臭婊子！」，足
    以貶損丁○○之名譽。因認乙○○另涉犯刑法第306條侵入
    住宅罪，戊○○涉犯刑法第309條第1項之公然污辱罪。
二、按犯罪事實應依證據認定之，無證據不得認定犯罪事實；不
    能證明被告犯罪者，應諭知無罪之判決，刑事訴訟法第154
    條第2項及第301條第1項，分別定有明文。又「認定不利於
    被告之事實，須依積極證據，苟積極證據不足為不利於被告
    事實之認定時，即應為有利於被告之認定，更不必有何有利
    證據」、「事實之認定，應憑證據，如未能發現相當證據，
    或證據不足以證明，自不能以推測或擬制之方法，為裁判基
    礎」、「認定犯罪事實，所憑之證據，雖不以直接證據為限
    ，間接證據亦包括在內，然無論直接或間接證據，其為訴訟
    上之證明，須於通常一般之人均不致於有所懷疑，而得確信
    其為真實之程度者，始得據之為有罪之認定，倘其證明未達
    此一程度，而有合理性懷疑之存在時，即無從為有罪之認定
    」，有最高法院30年上字第816號、40年台上字第86號、76
    年台上字第4986號判例意旨可資參照。再「告訴人之告訴，
    係以使被告受刑事訴追為目的，是其陳述是否與事實相符，
    仍應調查其他證據以資審認」，亦有最高法院52年台上字第
    1300號判例意旨可資參照。次按，刑法第306條所稱之「無
    故」，係指無正當理由擅入他人住宅或建築物而言，而有無
    正當理由，不以法有明文為限，即習慣上、道德上許可而無
    背於公序良俗者，即非無故。
三、公訴人認乙○○涉犯刑法第306條侵入住宅罪，戊○○涉犯
    刑法第309條第1項之公然污辱罪，無非係以丁○○之指述、
    證人丙○○之證述為其論據。
四、訊之乙○○、戊○○均堅決否認有何公訴人所指此部份之犯
    行，乙○○辯稱：當時是伊和伊太太一起上去，當時丁○○
    住處的鐵門跟木門是完全沒有關，伊就問她說為什麼要一直
    向建管局告發，事實上建管處已經有來看過多次，說既有的
    違建只是修繕，是因為建管處的人要伊夫妻上去跟丁○○協
    調，但是丁○○不聽，就一直罵一些蠻難聽的話，伊沒有進
    入丁○○家，伊只是站在門口等語。戊○○辯稱：伊和伊先
    生離開丁○○住處之後，伊就回家煮飯了，並沒有在伊住家
    門口再碰到丁○○，伊小孩已經放學了，伊怎麼可能講這句
    話等語。
五、經查：
  (一)乙○○係因丁○○先前已多次向建管處檢舉其住處違建，丁○○於96年6月1日又向建管處檢舉違建，建管處人員建議乙○○應與丁○○協調，乙○○於當日下午5時50分許，偕同
    其妻戊○○上樓至丁○○住處，欲與之協調等情，業據乙○○自承在卷，戊○○於本院審理時亦結證明確，證人張呈兆
    於檢察官偵訊時亦證稱：丁○○說因為違建的關係而吵架，
    然後她被門外那對夫婦打等語（見偵查卷第33頁），堪信乙○○所述屬實。從而，乙○○於案發當時並非無正當理由而
    前去丁○○住處甚明。
  (二)雖乙○○否認進入丁○○住處，然丁○○、丙○○於本院審
    理時均證稱，乙○○確實有跨進丁○○住處門口1、2步，而
    衡以乙○○所辯，丁○○要將其住處木門關上的時候，還不
    小心夾到戊○○手指，足見戊○○當時係站在丁○○住處門
    口，手指放在木門框縫旁，而乙○○既站在戊○○前方與丁○○發生爭執，其站立之位置自非在丁○○住處之門外，足
    見乙○○當時確實已進入丁○○住處無誤，其所辯未進入丁○○住處云云，不足採信。
  (三)乙○○於案發當時雖有進入丁○○住處之行為，惟其係為與
    丁○○協調有關丁○○多次檢舉其住處違建之問題而前去，
    其主觀上自無無故侵入丁○○住處之犯意，且亦非「無正當
    理由」而侵入丁○○住處，自不成立刑法第306條之無故侵
    入住宅罪，自應依法諭知乙○○被訴侵入住宅部分無罪。
  (四)次查，丁○○於檢察官偵訊及本院審理中，雖均證稱戊○○
    於其1樓住處門口罵伊「丁○○妳這個臭婊子！」，並稱證
    人丙○○亦有聽到云云。然查丁○○於96年6月2日在警局製
    作之調查筆錄，其均未提及戊○○曾以前開言語罵她，而其
    於檢察官偵訊時證稱：「事後我到了1樓門口時，戊○○罵
    我臭婊子。這時候丙○○也有聽到，因為他當時離我們很近
    ，就在二樓我家」（見偵查卷第25頁），於本院審理時則證
    稱：「戊○○就在她家門口罵我，我被打以後要去驗傷，從
    樓上走下來在她家門口聽到。當時戊○○家的門開著。她先
    生站在前面，她站在後面。戊○○和她先生就在門口。就在
    她家門口，戊○○正對著我的面罵『丁○○你這個臭婊子』
    。（戊○○問：你看見我面對面的罵你『丁○○，你這個臭
    婊子』嗎？）有，就在你家門口，妳先生在前頭，你在後頭
    。（戊○○問：你說我對你有說『丁○○你這個臭婊子』這
    句話，我當時是站在房子內還是房子外？）門打開，你站在
    你家裡面，你先生站在外面。（法官問：證人丙○○何時離
    開你住處？）我去驗傷時，她扶我下樓。（法官問：你說戊○○對你有說上述那句話，當時丙○○人在何處？）就在我
    旁邊。後稱：丙○○是陪我到二樓跟一樓之間的樓梯，尚未
    到一樓」等語（見本院卷第15頁至第16頁背面），其前後所
    述不一，所述是否屬實，已非無疑！而衡以經驗法則，倘戊○○果真在丁○○當天下樓前去就醫時，曾在1樓門口對之
    有公然侮辱之行為，丁○○於警詢中當不可能忘記陳述，是
    其事後之指述，已無法遽為被告不利認定之依據。
  (五)又查證人丙○○於96年6月12日警詢時證稱「乙○○的妻子
    戊○○由樓下上來並進入丁○○住處內將乙○○拉出去門外
    ，乙○○及戊○○站在門外大聲辱罵，我聽到戊○○指名罵
    『丁○○臭婊子』，然後派出所警察就來了」云云（見偵查
    卷第16頁），其意是指戊○○在警察來之前，在丁○○門口
    指名罵『丁○○臭婊子』，而衡以經驗法則，倘戊○○在警
    察未來之前有以該句話辱罵丁○○之情形，丁○○或丙○○
    於警察前去處理時即會向警方投訴，然證人張呈兆於檢察官
    偵訊並未證述丁○○有向之表示戊○○有以該言語辱罵她之
    情形，則證人丙○○於警詢所述，已顯然有疑義。再證人丙○○於檢察官偵訊時證稱：「我有聽到有人在罵丁○○臭婊
    子，但是聽不出是何人罵的」（見偵查卷第26頁），並未證
    明該句侮辱性話語係戊○○所罵，而其於本院審理時更證稱
    ：「（你有陪同丁○○去看醫生嗎？）沒有。（丁○○要去
    看醫生，走樓梯下樓時，你有和她一起下樓嗎？）沒有一起
    ，我順便要去樓下信箱拿報紙，有看到丁○○要下去。（你
    有和丁○○一起走樓梯下來嗎？）沒有，她已經下好幾個階
    梯了。（你從二樓下樓梯到一樓門口，會經過一樓戊○○住
    處的大門嗎？）會。（當天你從二樓樓梯下樓到一樓時，你
    有聽到任何聲響或是罵人的聲音？）有聽到罵人的聲音，是
    說丁○○臭婊子，是聽到戊○○她們家有吵架及講話的聲音
    ，就聽到有人罵「丁○○臭婊子」。（你聽得出來「丁○○
    臭婊子」這句話是誰的聲音嗎？）一緊張，什麼都聽不出來
    。（你聽到「丁○○臭婊子」這句話的時候，你人站在哪裡
    ？）樓梯的階梯。（當時丁○○人在何處？）沒有看到她的
    人。（你的意思是說丁○○已經離開了你們一樓的樓梯間了
    ？）對。（你下了二樓往一樓的樓梯到一樓樓梯口，戊○○
    她家的門是開著還是關著？）關著。」等語（見本院卷第19
    頁背面到20頁），足見證人丙○○對其究竟在何時、何處聽
    到有人罵『丁○○臭婊子』已前後不一，且其亦無法證明該
    句『丁○○臭婊子』確係出於戊○○所說，其於警詢中之陳
    述自無法採為不利於戊○○認定之證據。
  (六)再丁○○雖具狀表示「告訴人由其友人丙○○攙扶行至樓梯
    間時，被告戊○○竟於公眾均得出入且共聞共見之一樓樓梯
    間，開啟住處木門大聲怒罵告訴人『丁○○妳這個臭婊子！
    」云云，然如前所述，證人丙○○已於本院具結確證稱：伊
    未陪丁○○去就醫，也未與丁○○一起下樓梯等語明確，然
    丁○○於本院審理時竟先稱：「（法官問：證人丙○○何時
    離開你住處？）我去驗傷時，她扶我下樓。（法官問：你說
    戊○○對你有說上述那句話，當時丙○○人在何處？）就在
    我旁邊。」，後改稱：「丙○○是陪我到二樓跟一樓之間的
    樓梯，尚未到一樓」，顯見丁○○所述與事實不符，不足採
    為認定戊○○有公然侮辱犯行之證據。
  (七)綜上所述，公訴人所指之證據均無法證明戊○○有公然侮辱
    丁○○之犯行，且縱觀全案證卷資料，亦無其他積極之證據
    足以證明戊○○確有公然侮辱之犯行，自應為戊○○無罪判
    決之諭知。
據上論斷，應依刑事訴訟法第299條第1項前段、第301條第1項，
刑法第277條第1項、第41條第1項前段，刑法施行法第1條之1，
判決如主文。
本案經檢察官楊智綸到庭執行職務
中　　華　　民　　國　　96　　年　　12　　月　　31　　日
　　　　　　　　　刑事第十庭    法　官　林春鈴
上正本證明與原本無異。
如不服本判決，應於判決送達後10日內向本院提出上訴狀（應抄
附繕本）。告訴人或被害人如對於本判決不服者，應具備理由請
求檢察官上訴，其上訴期間之計算係以檢察官收受判決正本之日
期為準。
　　　　　　　　　　　　　　　　書記官　黃鈴容
中　　華　　民　　國　　96　　年　　12　　月　　31　　日
附錄本案論罪科刑主要依據之法條全文：
中華民國刑法第277條
傷害人之身體或健康者，處3年以下有期徒刑、拘役或1千元以下
罰金。
犯前項之罪因而致人於死者，處無期徒刑或7年以上有期徒刑；
致重傷者，處3年以上10年以下有期徒刑。
